Config:
  hfst:
    Gen: ../../../src/generator-gt-norm.hfst
    Morph: ../../../src/analyser-gt-norm.hfst
  xerox:
    Gen: ../../../src/generator-gt-norm.xfst
    Morph: ../../../src/analyser-gt-norm.xfst
    App: lookup

Tests:

# todo:
# Proofread the gold standard (below)
# Then: linnrun analyser, then correct.


  Noun - pieni - ei tsekattu : # Noun 'small' - ei tsekattu
     pieni+A+Sg+Nom: pieni
     pieni+A+Sg+Gen: pienen
     pieni+A+Sg+Par: pientä
     pieni+A+Sg+Tra: pieneksi
     pieni+A+Sg+Abe: pienettä
     pieni+A+Sg+Ine: pienessä
     pieni+A+Sg+Ela: pienestä
     pieni+A+Sg+Ill: pienheen
     pieni+A+Sg+Ade: pienelä
     pieni+A+Sg+Abl: pieneltä
     pieni+A+Sg+All: [pienele, pienelet]
     pieni+A+Sg+Ess: pienenä
     pieni+A+Pl+Nom: pienet
     pieni+A+Pl+Gen: [pienitten, pienten] # -ten on mahdollinen tässä sanaryhmässä, mutta se ei ole johdonmukaisesti toisin kuin sininen- ja veresryhmissä.
     pieni+A+Pl+Par: pieniä
     pieni+A+Pl+Tra: pieniksi
     pieni+A+Pl+Abe: pienittä
     pieni+A+Pl+Ine: pienissä
     pieni+A+Pl+Ela: pienistä
     pieni+A+Pl+Ill: pienhiin
     pieni+A+Pl+Ade: pienilä
     pieni+A+Pl+Abl: pieniltä
     pieni+A+Pl+All: [pienile, pienilet]
     pieni+A+Pl+Ess: pieninä
     pieni+A+Pl+Com: pienine

     pieni+A+Sg+Compar+Nom: pienempi
     pieni+A+Sg+Compar+Gen: pienemän
     pieni+A+Sg+Compar+Par: pienempää
     pieni+A+Sg+Compar+Tra: pienemäksi
     pieni+A+Sg+Compar+Abe: pienemättä
     pieni+A+Sg+Compar+Ine: pienemässä
     pieni+A+Sg+Compar+Ela: pienemästä
     pieni+A+Sg+Compar+Ill: pienemphään
     pieni+A+Sg+Compar+Ade: pienemällä
     pieni+A+Sg+Compar+Abl: pienemältä
     pieni+A+Sg+Compar+All: [pienemälle, pienemället]
     pieni+A+Sg+Compar+Ess: pienempännä
     pieni+A+Pl+Compar+Nom: pienemät
     pieni+A+Pl+Compar+Gen: pienemitten
     pieni+A+Pl+Compar+Par: pienempiä
     pieni+A+Pl+Compar+Tra: pienemiksi
     pieni+A+Pl+Compar+Abe: pienemittä
     pieni+A+Pl+Compar+Ine: pienemissä
     pieni+A+Pl+Compar+Ela: pienemistä
     pieni+A+Pl+Compar+Ill: pienemphiin
     pieni+A+Pl+Compar+Ade: pienemillä
     pieni+A+Pl+Compar+Abl: pienemiltä
     pieni+A+Pl+Compar+All: [pienemille, pienemillet]
     pieni+A+Pl+Compar+Ess: pienempinnä
     pieni+A+Pl+Compar+Com: pienempinne

     pieni+A+Sg+Superl+Nom: pieniin
     pieni+A+Sg+Superl+Gen: pieniimän
     pieni+A+Sg+Superl+Par: pieniintä
     pieni+A+Sg+Superl+Tra: pieniimäksi
     pieni+A+Sg+Superl+Abe: pieniimättä
     pieni+A+Sg+Superl+Ine: pieniimässä
     pieni+A+Sg+Superl+Ela: pieniimästä
     pieni+A+Sg+Superl+Ill: pieniimphään
     pieni+A+Sg+Superl+Ade: pieniimällä
     pieni+A+Sg+Superl+Abl: pieniimältä
     pieni+A+Sg+Superl+All: [pieniimälle, pieniimället]
     pieni+A+Sg+Superl+Ess: pieniimpännä
     pieni+A+Pl+Superl+Nom: pieniimät
     pieni+A+Pl+Superl+Gen: pieniimitten
     pieni+A+Pl+Superl+Par: pieniimpiä
     pieni+A+Pl+Superl+Tra: pieniimiksi
     pieni+A+Pl+Superl+Abe: pieniimittä
     pieni+A+Pl+Superl+Ine: pieniimissä
     pieni+A+Pl+Superl+Ela: pieniimistä
     pieni+A+Pl+Superl+Ill: pieniimphiin
     pieni+A+Pl+Superl+Ade: pieniimillä
     pieni+A+Pl+Superl+Abl: pieniimiltä
     pieni+A+Pl+Superl+All: [pieniimille, pieniimillet]
     pieni+A+Pl+Superl+Ess: pieniimpinnä
     pieni+A+Pl+Superl+Com: pieniimpinne
